臺灣苗栗地方法院民事簡易判決　　　　 96年度苗簡字第699號
原　　　告　臺灣銀行股份有限公司
法定代理人　庚○○
訴訟代理人　戊○○
複 代 理人　己○○
被　　　告　丁○○
　　　　　　　　　　　巷28號.
　　　　　　甲○○
　　　　　　　　　　　25號
　　　　　　丙○
　　　　　　　　　　　之2號
　　　　　　乙○○
　　　　　　　　　　　號8樓
上列當事人間請求清償借款事件，本院於民國96年12月10日言詞
辯論終結，判決如下：
    主  文
被告丙○、丁○○應連帶給付原告新臺幣陸萬伍仟零貳元，及自
民國九十四年七月一日起至清償日止，按週年利率百分之六點九
七五計算之利息，暨自民國九十四年八月二日起至清償日止，逾
期在六個月以內部分，按上開利率百分之十，逾期超過六個月部
分，按上開利率百分之二十計算之違約金。
被告甲○○、乙○○應於繼承徐立偉（民國○○○年○月○○○
日生，身分證統一編號：Ｚ000000000，民國九十三年三月二十八
日死亡）遺產之範圍內，連帶給付原告新臺幣陸萬伍仟零貳元，
及自民國九十四年七月一日起至清償日止，按週年利率百分之六
點九七五計算之利息，暨自民國九十四年八月二日起至清償日止
，逾期在六個月以內部分，按上開利率百分之十，逾期超過六個
月部分，按上開利率百分之二十計算之違約金。
本判決第一、二項，如有被告已為給付，其餘被告於已給付範圍
內亦同免給付義務。
被告丙○應給付原告新臺幣萬肆仟伍佰伍拾元，及自民國九十
四年七月一日起至清償日止，按週年利率百分之六點九七五計算
之利息，暨自民國九十四年八月二日起至清償日止，逾期在六個
月以內部分，按上開利率百分之十，逾期超過六個月部分，按上
開利率百分之二十計算之違約金。
被告丁○○、甲○○、乙○○應於繼承徐立偉（民國○○○年○
月○○○日生，身分證統一編號：Ｚ000000000，民國九十三年三
月二十八日死亡）遺產之範圍內，連帶給付原告新臺幣萬肆仟
伍佰伍拾元，及自民國九十四年七月一日起至清償日止，按週年
利率百分之六點九七五計算之利息，暨自民國九十四年八月二日
起至清償日止，逾期在六個月以內部分，按上開利率百分之十，
逾期超過六個月部分，按上開利率百分之二十計算之違約金。
本判決第四、五項，如有被告已為給付，其餘被告於已給付範圍
內亦同免給付義務。
被告丙○、丁○○應連帶給付原告新臺幣萬肆仟伍佰伍拾元，
及自民國九十四年七月一日起至清償日止，按週年利率百分之六
點九七五計算之利息，暨自民國九十四年八月二日起至清償日止
，逾期在六個月以內部分，按上開利率百分之十，逾期超過六個
月部分，按上開利率百分之二十計算之違約金。
被告丙○、丁○○應連帶給付原告新臺幣壹拾肆萬仟貳佰肆拾
肆元，及自民國九十四年七月一日起至民國九十五年三月三十日
止，按週年利率百分之三點○七計算之利息，暨自民國九十五年
三月三十一日起至清償日止，按週年利率百分之七點○三八計算
之利息，並自民國九十四年八月二日起至清償日止，逾期在六個
月以內部分，按上開利率百分之十，逾期超過六個月部分，按上
開利率百分之二十計算之違約金。
訴訟費用新臺幣貳仟玖佰捌拾元，由被告丙○、丁○○連帶負擔
新臺幣貳仟玖佰捌拾元，另由被告甲○○、乙○○於繼承徐立偉
（民國○○○年○月○○○日生，身分證統一編號：Ｚ000000000
，民國九十三年三月二十八日死亡）遺產之範圍內，連帶負擔新
臺幣壹仟零柒拾元，如有被告已為給付，其餘被告於已給付範圍
內亦同免給付義務。
本判決得假執行。
    事實及理由
壹、原告之聲明：如主文第1 至8 項所示。
貳、事實摘要：
一、原告起訴主張：
  (一)被告丙○先後於民國89年8 月24日、90年2 月2 日與原告訂
    立就學貸款契約，金額共計為新臺幣（下同）65,002元，徐
    立偉（已死亡）、被告丁○○則均為連帶保證人，約定自該
    階段學業完成後滿1 年之日（94年7 月1 日）起分96期，每
    1 個月為1 期，本息依年金法按月平均攤還，利率按原告之
    基本放款利率加週年利率百分之0.5 計算（94年7 月1 日時
    為百分之6.975） ，債務人不依約償還本息時，債務視為全
    部到期，除按原定利率計息外，並加計逾期在6 個月以內部
    分，按上開利率百分之10，逾期超過6 個月部分，按上開利
    率百分之20計算之違約金。詎被告丙○自94年8 月1 日起即
    未依約清償，本金尚欠65,002元，而連帶保證人之一徐立偉
    已於93年3 月28日死亡，被告丁○○、丙○、甲○○、乙○○為其繼承人，均已聲明對徐立偉之遺產為限定繼承，為此
    依消費借貸、連帶保證及限定繼承之法律關係，請求被告給
    付如主文第1 、2 項所示之金額、利息及違約金。
  (二)被告丙○又於90年8 月3 日與原告訂立就學貸款契約，金額
    為34,550元，徐立偉（已死亡）為連帶保證人，約定自該階
    段學業完成後滿1 年之日（94年7 月1 日）起分96期，每1
    個月為1 期，本息依年金法按月平均攤還，利率按原告之基
    本放款利率加週年利率百分之0.5 計算（94年7 月1 日時為
    百分之6.975） ，債務人不依約償還本息時，債務視為全部
    到期，除按原定利率計息外，並加計逾期在6 個月以內部分
    ，按上開利率百分之10，逾期超過6 個月部分，按上開利率
    百分之20計算之違約金。詎被告丙○自94年8 月1 日起即未
    依約清償，本金尚欠34,550元，而連帶保證人徐立偉已於93
    年3 月28日死亡，被告丁○○、丙○、甲○○、乙○○為其
    繼承人，均已聲明對徐立偉之遺產為限定繼承，為此依消費
    借貸、連帶保證及限定繼承之法律關係，請求被告給付如主
    文第4 、5 項所示之金額、利息及違約金。
  (三)被告丙○另於91年2 月21日與原告訂立就學貸款契約，金額
    為34,550元，被告丁○○為連帶保證人，約定自該階段學業
    完成後滿1 年之日（94年7 月1 日）起分96期，每1 個月為
    1 期，本息依年金法按月平均攤還，利率按原告之基本放款
    利率加週年利率百分之0.5 計算（94年7 月1 日時為百分之
    6.975） ，債務人不依約償還本息時，債務視為全部到期，
    除按原定利率計息外，並加計逾期在6 個月以內部分，按上
    開利率百分之10，逾期超過6 個月部分，按上開利率百分之
    20計算之違約金。詎被告丙○自94年8 月1 日起即未依約清
    償，本金尚欠34,550元，為此依消費借貸、連帶保證之法律
    關係，請求被告丙○、丁○○連帶給付如主文第7 項所示之
    金額、利息及違約金。
  (四)被告丙○復於91年8 月20日與原告訂立就學貸款契約，借款
    額度最高為42萬元（最終借款金額共計為143,244 元），被
    告丁○○為連帶保證人，約定自該階段學業完成後滿1 年之
    日（94年7 月1 日）起分96期，每1 個月為1 期，本息依年
    金法按月平均攤還，利率按教育部與原告議定之利率計算（
    週年利率百分之3.07），倘被告丙○不依約還本付息，並經
    原告轉列催收款項時，自轉列之日起，利率改依原告之基本
    放款利率加週年利率百分之0.5 計算（本件於95年3 月31日
    轉列，當時為週年利率百分之7.038） ，債務人不依約償還
    本息時，除按原定利率計息外，並加計逾期在6 個月以內部
    分，按上開利率百分之10，逾期超過6 個月部分，按上開利
    率百分之20計算之違約金。詎被告李淑自94年8 月1 日起
    即未依約清償，本金尚欠143,244 元，為此依消費借貸、連
    帶保證之法律關係，請求被告丙○、丁○○連帶給付如主文
    第8 項所示之金額、利息及違約金。
二、被告4 人均未於言詞辯論期日到場，亦未提出書狀作何聲明
    或陳述。
、法院之判斷：
一、被告4 人經合法通知，均未於言詞辯論期日到場，核無民事
    訴訟法第386 條各款所列情形，爰依原告之聲請，由其一造
    辯論而為判決。
二、原告前開主張，業據其提出與所述相符之放款借據、就學貸
    款放出查詢單、台銀基本放款利率表、臺灣基隆地方法院95
    年7 月31日基院生民月字第0950001279號函、繼承系統表、
    戶籍謄本、戶籍登記簿等件為證（見卷第7 至21頁），而被
    告4 人受合法通知，未於言詞辯論期日到場或提出書狀爭執
    ，堪信為真實。
三、按保證債務之所謂連帶，係指保證人與主債務人負同一債務
    ，對於債權人各負全部給付之責任者而言，此就民法第272
    條第1 項規定連帶債務之文義參照觀之甚明（最高法院45年
    台上字第1426號判例參照）；又連帶債務之債權人，依民法
    第273 條第1 項規定，得對債務人中之一人或數人或其全體
    ，同時或先後請求全部或一部之給付。次按繼承人自繼承開
    始時，除本法另有規定外，承受被繼承人財產上之一切權利
    、義務，惟繼承人得限定以因繼承所得之遺產，償還被繼承
    人之債務，民法第1148條前段、第1154條第1 項分別規定明
    確。從而，原告本於消費借貸、連帶保證及限定繼承之法律
    關係，請求被告（連帶）給付如主文第1 至8 項所示之金額
    、利息及違約金，為有理由，應予准許。
四、本件係關於財產權之訴訟其標的金額在500,000 元以下之簡
    易訴訟程序，本院為被告敗訴之判決，應依民事訴訟法第38
    9 條第1 項第3 款規定，依職權宣告假執行。
五、據上論結，本件原告之訴為有理由，依民事訴訟法第436 條
    第2 項、第385 條第1 項前段、第85條第1 項但書、第2 項
    、第389 條第1 項第3 款，判決如主文。
中　　華　　民　　國　　96　　年  　12　　月　　19　　日
                  苗栗簡易庭法　官　張 文 毓
以上正本係照原本作成。
如不服本判決，應於送達後20日內向本院提出上訴狀（須附繕本
）。
                            書記官  黎 東 成
中　　華　　民　　國　　96　　年　　12　　月　　19　　日
